---
title: "Raport o bagażach"
author: "Rafal Bazan"
date: "2024-05-19"
output: html_document
---

```{r setup, include=FALSE}
knitr::opts_chunk$set(root.dir = "D:/moje/projekty/safe-luggage/Raport")
```

### How abandoned luggage causes havoc at Paris airports

https://www.thelocal.fr/20161005/how-abandoned-luggage-causes-havoc-at-paris-airports

Data publikacji: 5 Oct, 2016

- w 2014 roku na lotniskach Charles de Gaulle i Orly wzywano specjalistyczne zespoły saperów 1,600 razy

- w 2015 roku był wzrost o 37.5% , czyli 2,200 razy **to daje około 6 razy na dzień**
  
- w 2016 roku 1,850 razy

- co najmniej godzina potrzebna do rozwiązania problemu

- kontrole tworzą nie potrzebny strach u pasażerów

- po zidentyfikowaniu bagażu jest skanowany xRayem i jeśli nie uda się zweryfikować jego zawartości,
  zostaje zniszczona w kokntrolowanej eksplozji. **w 2015 roku doszło tylko do 15 przypadków**, 
  w żadnych nie znaleziono materiałów wybuchowych

> „Opinia publiczna musi w dalszym ciągu nas ostrzegać. Ale jednocześnie musimy zwiększyć ich świadomość, aby nie zapomnieli o walizkach” – powiedziało LCI źródło policyjne.

- pasażerowie w większości przypadków celowo porzucają bagaż, bo nie chcą dodatkowo płacić za odprawe **zwłaszcza w pobliżu stanowiska odprawy**





```{r}
```